臺灣高雄地方法院刑事判決　　　　　 110年度審易字第1036號
公　訴　人　臺灣高雄地方檢察署檢察官
被　　　告　黃邦庭




上列被告因竊盜案件，經檢察官提起公訴（110 年度偵字第0000
0 號），因被告就被訴事實為有罪之陳述，經本院告知簡式審判
程序之旨，並聽取被告與公訴人之意見後，裁定依簡式審判程序
審理，判決如下：
    主  文
黃邦庭犯攜帶兇器竊盜罪，處有期徒刑陸月，如易科罰金，以新
臺幣壹仟元折算壹日。
    事  實
一、黃邦庭意圖為自己不法之所有，基於竊盜之犯意，於民國11
    0 年4 月4 日下午5 時6 分許，在高雄市○○區○○○路00
    0 號「周星星娃娃機店」，持客觀上對人生命、身體足以構
    成威脅之鐵鎚，將陳偉中所有之4 台娃娃機台之玻璃敲碎，
    ，致不堪使用，足以生損害於陳偉中（毀損罪部分經撤回告
    訴），並竊取娃娃機台內之海螺共7顆，得手後逃逸。嗣陳
    偉中發現後調閱監視器畫面，並報警處理，為警循線查悉上
    情。
二、案經陳偉中訴由高雄市政府警察局新興分局報告臺灣高雄地
    方檢察署檢察官偵查後起訴。
    理  由
一、程序方面：
    本件被告黃邦庭所犯均係死刑、無期徒刑、最輕本刑為3 年
    以上有期徒刑以外之罪，其於準備程序進行中，就被訴事實
    為有罪之陳述，經本院告知簡式審判程序之旨，並聽取當事
    人之意見後，認無不得或不宜改依簡式審判程序進行之情形
    ，爰依刑事訴訟法第273 條之1 第1 項規定，裁定本件進行
    簡式審判程序。又本件卷內之證據資料，依同法第273 條之
    2 規定，不受同法第159 條第1 項關於傳聞法則規定之限制
    ，依法均有證據能力，合先敘明。
二、認定犯罪事實所憑之證據及其理由：
    上開犯罪事實，業據被告坦承不諱，核與證人即告訴人陳偉
    中證述相符，並有監視器畫面擷圖在卷可稽，足認被告前揭
    任意性自白，與事實相符，堪予採信。從而，本案事證明確
    ，被告上開犯行，均堪認定，應依法論科。
三、論罪科刑：
  ㈠法律說明：
    按刑法第321 條第1 項第3 款之攜帶兇器竊盜罪，係以行為
    人攜帶兇器竊盜為其加重條件，此所謂兇器，其種類並無限
    制，凡客觀上足對人之生命、身體、安全構成威脅，具有危
    險性之兇器均屬之，且祇須行竊時攜帶此種具有危險性之兇
    器為已足，並不以攜帶之初有行兇之意圖為必要（最高法院
    79年臺上字第5253號判例足資參照）。查被告為本件犯行所
    持用之鐵鎚雖未扣案，惟參以該鐵鎚可敲碎娃娃機台之玻璃
    ，顯見係質地堅硬，若持之攻擊人，客觀上均足以危害他人
    生命、身體安全，屬具有危險性之兇器無訛。
  ㈡罪名：
    核被告所為，係犯刑法第321 條第1 項第3 款之攜帶兇器竊
    盜罪。
  ㈢刑罰裁量：
    爰以行為人之責任為基礎，審酌被告非無謀生能力，竟不思
    以正途獲取所需，任意竊取他人財物，顯然欠缺尊重他人財
    產法益之觀念，所為實有不該，惟念其犯後坦承犯行，態度
    尚可，且已與告訴人調解成立，願分2 期賠償告訴人新臺幣
    （下同）13,100元，並已依調解條件賠償第1 期6,600 元，
    有本院調解筆錄、辦理刑事案件電話紀錄查詢表在卷可參（
    見本院卷第59、61頁），犯後態度尚可，兼衡其教育程度、
    經濟（涉個人隱私，詳卷）、前科素行（詳卷附臺灣高等法
    院被告前案紀錄表）等一切情狀，量處如主文所示之刑及易
    科罰金之折算標準。
四、不予宣告沒收之說明：
  ㈠被告為本件犯行時所使用之鐵鎚1 支，未據扣案，且屬尋常
    物件，亦非違禁物，倘予沒收，實無助達成犯罪預防之目的
    ，就本案而言，應不具刑法重要性，不予宣告沒收。
  ㈡被告為本件犯行之犯罪所得即竊得之海螺7 顆，原均應依刑
    法第38條之1 第1 項前段、第3 項宣告沒收或追徵，然被告
    已與告訴人達成調解，並已依調解條件賠償第1期6,600元，
    業如上述，是被告已賠償之部分，應認被告未保留此部分之
    犯罪所得，而被告尚未賠償之部分，若被告未依約履行第2
    期賠償，告訴人可持該調解筆錄為執行名義，向法院聲請對
    被告名下之財產為強制執行，是該調解筆錄已足以保障告訴
    人並達澈底剝奪犯罪所得之修法目的，是本院認本件倘仍對
    被告宣告沒收犯罪所得，有過苛之虞，亦無助於告訴人權益
    之保護，爰依刑法第38條之2 第2 項規定，不予宣告沒收犯
    罪所得。
據上論斷，應依刑事訴訟法第273 條之1 第1 項、第299 條第1
項前段，刑法第321條第1項第3款、第55條、第41條第1項前段，
刑法施行法第1條之1，判決如主文。
本案經檢察官呂建興提起公訴，檢察官呂乾坤到庭執行職務。
中    華    民    國   110    年    11     月   16    日
                  刑事第五庭  法  官    陳銘珠
以上正本證明與原本無異。
如不服本判決應於收受送達後20日內向本院提出上訴書狀，並應
敘述具體理由；如未敘述上訴理由者，應於上訴期間屆滿後20日
內向本院補提理由書（均須按他造當事人之人數附繕本）「切勿
逕送上級法院」。
因疫情而遲誤不變期間，得向法院聲請回復原狀。
中    華    民    國   110    年    11    月    16    日
                              書記官    黃靖媛
附錄本案論罪科刑法條：
《中華民國刑法第321條》
犯前條第一項、第二項之罪而有下列情形之一者，處六月以上五
年以下有期徒刑，得併科五十萬元以下罰金：
一、侵入住宅或有人居住之建築物、船艦或隱匿其內而犯之。
二、毀越門窗、牆垣或其他安全設備而犯之。
三、攜帶兇器而犯之。
四、結夥三人以上而犯之。
五、乘火災、水災或其他災害之際而犯之。
六、在車站、港埠、航空站或其他供水、陸、空公眾運輸之舟、
    車、航空機內而犯之。
前項之未遂犯罰之。